臺灣高等法院高雄分院刑事裁定　　　　　96年度交抗字第71號
抗告人即
受處分人　甲○○
上列抗告人因違反道路交通管理處罰條例聲明異議案件，不服臺
灣高雄地方法院中華民國96年2 月27日裁定（95年度交聲字第93
7 號），提起抗告，本院裁定如下：
    主  文
抗告駁回。
    理  由
一、抗告意旨略以：抗告人甲○○所駕之計程車確有將執業登記
    證及插座安置在車前儀表板上右側，只是未固定而已，本車
    什麼都有，都安置在該放地方，警員竟說抗告人甲○○沒有
    安置，是臨時才拿出來，真是冤枉，爰依法提出抗告，請求
    撤銷原裁定等語。
二、按營業小客車應於儀表板上右側設置執業登記證插座及經核
    定之標識與裝置；營業小客車駕駛人應將執業登記證置於儀
    表板上右側，道路交通安全規則第42條第2 項及營業小客車
    駕駛人執業登記管理辦法第13條分別定有明文。次按營業小
    客車，未依規定裝置自動計費器、車頂燈、執業登記證插座
    或在前、後兩邊玻璃門上，黏貼不透明反光紙者，處汽車所
    有人新臺幣（下同）900 元以上1800元以下罰鍰，道路交通
    管理處罰條例第16條第1 項第4 款亦定有明文。本件抗告人
    甲○○所駕駛之計程車，其執業登記證插座確未置放在儀表
    板右側位置（即左前座前之位置），此有照片4 張可證（見
    原審卷第21頁），該4 張照片可清楚看見抗告人甲○○之YN
    -858號計程車前座前方位置，並未有執業登記證之插座，也
    無放置執業登記之證件（照片上之計程車車頭前懸掛YN-858
    號車牌，右後車門印有「YN-858」及「甲○○」之噴漆），
    證人即舉發警員陳成頓於原審調查時亦證稱：「（問：你的
    意思是指當時他有帶執業登記證及插座，但是並沒有設置在
    儀表板上右側的位置？）答：是的」「（問：所謂裝置在儀
    表板上，是否表示一定要固定？）答：對，一定要固定在副
    駕駛座的正前方」「（問：通常計程車司機會用什麼方式固
    定？）答：熱融膠或雙面膠，本件是因為異議人未將執業登
    記證插座放在車前，我才舉發的」、「（問：當天是否有拍
    照？）答：有，我是照完相片才開單（庭呈照片4 張）」等
    語（見96年1 月25日原審訊問筆錄），足見抗告人甲○○確
    未將執業登記證及插座安置在儀表板上右側的位置（即左前
    座前之位置），從而原處分機關依道路交通管理處罰條例第
    16條第1 項第4 款規定，以抗告人甲○○未依規定裝置執業
    登記證裁處抗告人罰鍰9 百元，核無違誤，原審駁回其異議
    ，亦無不合，其抗告為無理由，應予駁回。
三、據上論結，應依道路交通案件處理辦法第26條、刑事訴訟法
    第412 條，裁定如主文。
中　　華　　民　　國　　96　　年　　5 　　月　　18　　日
            刑事第六庭  審判長法  官  王憲義
                              法  官  李璧君
                              法  官  張盛喜
以上正本證明與原本無異。
不得再抗告。
中　　華　　民　　國　　96　　年　　5 　　月　　21　　日
                              書記官  林明威
